臺中高等行政法院裁定
　　　　　　　　　　　　　　　　　　 95年度訴字第00565號
原　　　告　大存營造有限公司
代　表　人　甲○○
被　　　告　財政部臺灣省中區國稅局
代　表　人　乙○○
訴訟代理人　丙○○
上列當事人間因營業稅罰鍰事件，原告不服財政部中華民國95年
8月7日台財訴字第09500225660號訴願決定，提起行政訴訟，本
院裁定如下︰
    主  文
原告之訴駁回。
訴訟費用由原告負擔。
    理  由
一、本件原告雖於91年8月29日經經濟部以經授中字第091326456
    10號函准予解散登記，惟原告尚未清算完結，已據原告之代
    表人陳明在案，依公司法第25條之規定，於清算範圍內，視
    為尚未解散，其法人人格仍然繼續存在，合先說明。
二、按「納稅義務人對於核定稅捐之處分如有不服，應依規定格
    式，敘明理由，連同證明文件，依左列規定，申請復查：一
    、依核定稅額通知書所載有應納稅額或應補徵稅額者，應於
    繳款書送達後，於繳納期間屆滿翌日起算30日內，申請復查
    。」、「納稅義務人對稅捐稽徵機關之復查決定如有不服，
    得依法提起訴願及行政訴訟。」、「滯納金、利息、滯報金
    、怠報金、短估金及罰鍰等，除本法另有規定者外，準用本
    法有關稅捐之規定。」稅捐稽徵法第35條第1項第1款、第38
    條第1項第1款及第49條前段分別定有明文。依上開法條之規
    定，對於稅捐處分不服，提起撤銷訴訟，須以申請復查為其
    前提，其未經過復查程序，遽行提起訴願及行政訴訟，自非
    法之所許。次按「原告之訴，有起訴不備其他要件者，行政
    法院應以裁定駁回之。」亦為行政訴訟法第107條第1項第10
    款所明定。
三、本件原告因營業稅罰鍰事件，具狀提起行政訴訟略以：原告
    因誤認公司解散登記完成，即法人人格已消滅，乃以自然人
    名義申請復查，被告機關雖通知於94年12月2日補正，惟於
    94年12月16日方取得通知函，致逾期逕遭程序不合駁回，惟
    原告同樣以自然人申請更正「展延日期」有誤之違章案件罰
    鍰繳款書，獲被告機關所屬苗栗縣分局核准更正，行政機關
    處理前後矛盾，且被告機關未妥適輔導，致程序不合，毫無
    行政救濟機會，實難甘服，爰提起行政訴訟，請求撤銷訴願
    決定及原處分云云。
四、經查，本件罰鍰繳款書所載之納稅義務人為原告（見原處分
    卷第44頁），係公司組織之法人，具有獨立人格，其與為法
    人代表人之自然人，係各別之權利義務主體，原告公司代表
    人甲○○於94年8月17日以自然人名義申請復查（見原處分
    卷第37頁），被告於94年12月2日以中區國稅法一字第09400
    63991號函通知原告補正，並告以逾期不補正將以程序不合
    駁回，惟原告於94年12月16日答覆略以，公司已辦理解散登
    記完畢，故以個人名義提起復查（見原處分卷第47頁）。則
    本件復查之申請人為甲○○，並非原告，申請復查之主體顯
    非適格，被告從程序上駁回其復查之申請，並無不合。茲原
    告未經申請復查，逕向財政部提起訴願，程序即有未合，訴
    願決定予以駁回，亦無不合。原告復提起本件行政訴訟，依
    首開說明，其訴為不合法，應予駁回。本件既經程序予以駁
    回，則兩造其餘實體上之主張，即毋庸加以審究，附此敘明
    。
五、依行政訴訟法第107條第1項第10款、第104條、民事訴訟法
    第95條、第78條，裁定如主文。
中　　華　　民　　國　　96　　年　　1　　月　　9  　　日
                第二庭審判長法  官　胡  國  棟
                            法  官　莊  金  昌
                            法  官　林  秋  華
以上正本證明與原本無異。
如不服本裁定，應於裁定送達後10日內以書狀敘明理由，經本院
向最高行政法院提起抗告（須依對造人數附具繕本）；並應預繳
送達用雙掛號郵票390元（34元及5元郵票各10份)。
中　　華　　民　　國　　96　　年　　1　　月　　15　　日
                            書記官  黃  靜  華
